臺灣高雄地方法院刑事判決　　　　　 110年度交簡上字第30號
上　訴　人　臺灣高雄地方檢察署檢察官
上　訴　人
即　被　告　侯○○



上列上訴人因被告過失傷害案件，不服本院高雄簡易庭中華民國
110年1月8日109年度交簡字第2483號第一審刑事簡易判決（聲請
簡易判決處刑案號：109年度調偵字第843號），提起上訴，本院
管轄之第二審合議庭判決如下：　　　　　　　　　　
    主  文
原判決關於緩刑所附條件部分撤銷。
其餘上訴駁回。
    事實及理由
一、本件經本院審理結果，認原判決之認事用法，除緩刑所附條
    件部分（詳後述）外，均無違誤，量刑亦屬妥適，應予維持
    ，爰依同法第373 條之規定，除證據部分補充：「上訴人即
    被告侯○○（下稱：被告）於本院準備程序及審理中所為之
    自白（本院交簡上字卷第71頁、第141 頁）」外，其餘均引
    用第一審刑事簡易判決處刑書所載之事實、證據及理由（詳
    如附件）。
二、檢察官依告訴人洪○○之請求提起本件上訴意旨略以：本件
    事故發生後，被告未曾賠償告訴人分文，且原判決關於緩刑
    所附之應賠償告訴人新臺幣（下同）30萬元之條件，本即為
    被告所應負之損害賠償責任之一部分，毫無懲戒效果；又告
    訴人縱未達重傷程度，但造成告訴人身心創傷不可謂不重，
    原審僅判處被告有期徒刑3月，量刑顯屬過輕等語。
三、被告上訴意旨略以：本件事發之後，伊並未逃避責任，也想
    與告訴人洽談調解，惟告訴人因故未能出面，然已於審理中
    依調解條件賠付告訴人60萬元，請從輕量刑並給予緩刑之宣
    告等語。
四、部分駁回上訴之理由
  ㈠按，量刑輕重，係屬事實審法院得依職權自由裁量之事項，
    苟已斟酌刑法第57條各款所列情狀而未逾越法定刑度，不得
    遽指為違法（最高法院72年台上字第6696號、75年台上字第
    7033號判例參照）。又在同一犯罪事實與情節，如別無其他
    加重或減輕之原因，下級審量定之刑，亦無過重或失輕之不
    當情形，則上級審法院對下級審法院之職權行使，原則上應
    予尊重（最高法院85年度台上字第2446號裁判意旨可資參酌
    ）。
  ㈡經查，原判決認被告犯刑法第284 條前段之過失傷害罪，事
    證明確，已於判決理由內詳述認定事實之理由，並敘明被告
    於肇事後，於員警尚未發覺其犯罪前，主動坦認其為肇事者
    ，符合自首之要件，依刑法第62條前段規定減輕其刑；另以
    行為人責任為基礎，審酌被告係駕駛自用大貨車，且為支線
    道車，駕車時本應注意禮讓幹線道車先行，以維行車安全，
    卻因過失致告訴人受有如附件所載之傷害，其過失情節及造
    成之損害均非輕微，實有不該；惟念及被告終能坦承犯行，
    犯後態度尚可，並有意與告訴人和解，然告訴人於本院移送
    調解時未到場，致未能成立調解，有本院刑事調解案件簡要
    紀錄表、本院訊問筆錄在卷可稽；及參本件告訴人行駛之鳳
    林二路為雙向四線車道、路段道路筆直，單側道路含路肩寬
    度達9 米以上（雙向約為18米以上）且視線開闊，有道路交
    通事故現場圖、高雄市政府警察局道路交通事故照片相片黏
    貼紀錄表在卷可考（警卷第17、28至30頁）；而依現場監視
    錄影畫面所示，本件案發前，被告所駕駛之貨車自巷口駛出
    時，告訴人之機車尚未進入畫面，待被告之貨車整個車身進
    入交岔路口、行至告訴人行駛之外側車道時，始見告訴人自
    畫面左側進入畫面，此時告訴人之車輛距離肇事路口前至少
    約有3 個機車車身距離，亦有卷附現場監視錄影畫面截圖照
    片（警卷第8 頁及反面）可憑，佐以告訴人於警詢時自陳：
    我當時車速約70幾等語（警卷第4 頁反面），可證本件告訴
    人理應於被告車輛進入路口時即看見被告車輛，惟因疏未注
    意車前狀況，復於行至路口時未減速慢行做好隨時停車之準
    備，以致煞車不及而撞上被告貨車車尾，堪認本件車禍之造
    成，除被告應負前揭之過失責任外，另告訴人亦有未注意車
    前狀況、且行經無號誌之路口未減速慢行作隨時停車準備之
    過失甚明；且就緩刑宣告部分敘明被告於5 年內未受有期徒
    刑以上之宣告，有臺灣高等法院被告前案紀錄表在卷可稽，
    素行尚可，茲念其僅因一時不慎以致誤觸刑章，事後亦坦承
    犯行、頗見悔意，並有賠償告訴人之意願，均如前述，諒其
    經此偵、審程序及科刑判決後，理應知所警惕而無再犯之虞
    ，因認前開之刑以暫不執行為當，兼衡被告肇事責任程度、
    告訴人所受傷勢、及被告於警詢自陳之智識程度、家庭經濟
    狀況（涉及個人隱私部分不予揭露，詳見被告之警詢筆錄）
    等一切情狀，援引刑事訴訟法第449條第1項前段、第3 項、
    第454條第2項，刑法第284條前段、第62條前段、第41條第1
    項前段、第74條第1項第2款，刑法施行法第1條之1第1 項等
    規定，逕以簡易判決處有期徒刑3月，並諭知以1 千元折算1
    日之易科罰金折算標準，再宣告緩刑3年，以啟自新。
  ㈢經核此部分原審認事用法並無不當，雖原審未及審酌被告業
    由本院移付調解成立等情（詳後述），然原審之量刑已屬輕
    度之刑，量刑堪稱妥適。是檢察官及被告提起本件上訴，分
    別指摘原審量刑過輕及緩刑宣告不當、量刑過重，本院經核
    原判決認事用法，尚無違誤，量刑亦屬妥適暨所為緩刑3 年
    之諭知，亦無不合，應予維持。從而，本件檢察官及被告上
    訴均為無理由，俱應予駁回。
五、部分撤銷之理由
  ㈠原審認本件被告事證明確，而予論科並諭知緩刑3 年，且依
    刑法第74條第2項第3款之規定，以被告應於原判決確定後之
    1 年內，向告訴人給付30萬元為緩刑之條件，此固非無見。
    然查，被告經本院依職權移付調解後，於110年7月27日以60
    萬元（含強制汽車責任保險金或特別補償基金之補償金）與
    告訴人調解成立，此有本院調解筆錄1 份在卷可憑（本院交
    簡上字卷第111 頁及背面），並據告訴人於本院審理中具狀
    請求本院給予被告緩刑之諭知，此有告訴人110年7月27日出
    具之刑事陳述狀1紙在卷可按（本院交簡上字卷第109頁），
    且被告業已依上開調解條件履行完畢，亦有本院辦理刑事案
    件電話記錄查詢表、告訴人傳真其中華郵政存簿儲金簿封面
    及內頁影本各1份存卷可查（本院交簡上字卷第119頁、第12
    1至123頁），是原審未及審酌此情，命被告應於原判決確定
    後1 年內，向告訴人給付30萬元作為緩刑宣告之條件，尚有
    未洽。
  ㈡準此，原判決緩刑宣告所附之條件，既有上揭未及審酌而不
    盡周全之處，自應由本院就此部分（即原審判決緩刑宣告所
    附應於判決確定後1 年內給付30萬元之條件）予以撤銷，附
    此敘明。
據上論斷，應依刑事訴訟法第455條之1第1項、第3項、第368 條
、第369條第1項前段、第373條，判決如主文。
本案經檢察官陳筱茜聲請簡易判決處刑，並經檢察官張靜怡到庭
執行職務。
中    華    民    國   110    年    10    月    14    日
              刑事第十二庭審判長法  官    蔡書瑜
 
                                法  官    蔡有亮
 
                                法  官    李承曄
以上正本證明與原本無異。
如不服本判決應於收受判決後20日內向本院提出上訴書狀，並應
敘述具體理由。其未敘述上訴理由者，應於上訴期間屆滿後20日
內向本院補提理由書(均須按他造當事人之人數附繕本)「切勿逕
送上級法院」。
中    華    民    國   110    年    10    月    14    日
                                書記官    陳美月